# 权益法核算

提问人：wumin88838 时间：2011-03-07 23:06:53
陈版： 现有案例,上市公司房地产A公司通过非同一控制下在 2010 年 6 月收购B房地产公司（B未上市）100%股权，同时B公司持有C公司20%的股权，A收购B的目的，主要是想继续持股参与C公司经营，因为C公司有块土地，该土地位于城市繁华区，B公司实质上未有经营。A公司的审计师认为B公司持有C公司20%股权，并且B公司派有董事在C公司，因此需要拿到C公司经过审计师审计的报表，才能在A公司进行权益法核算。（由于A公司在收购B公司的过程中，也的确未通过审计，评估，直接是A与B公司股东进行交易，完成收购事项），现在由于审计师强烈要求拿到B公司的经过审计的报表，A公司也的确考虑到审计的要求，通过B公司的董事向C公司索要报表，但是由于C公司的大股东不予认可B与A之间的交易，没有同意A公司的要求，提供相关财务资料。现在我们想考虑能否进行成本法核算，因为考虑实际情况不具有重大影响，但是审计师告知A公司在年报披露中，会有重大资产收购事项，这会导致A公司存在内控缺失的风险，请问陈版我们的处理是否可以将对C公司的股权作为成本法核算。

回答人：chenyiwei
上市公司的股权和资产收购应当根据股票上市规则的规定履行决策程序和进行信息披露。建议关注为何会出现“C公司的大股东不予认可B与A之间的交易”的情况，并关注A公司通过B公司在C公司中享有的权益是否得到法律的承认和保护，必要时获取律师的法律意见。在明确了这个问题之后，然后才是考虑A对C有无重大影响的问题。 但是，即使会计上可以认可由于事实上不具有重大影响而采用成本法核算，也表明A公司的内控存在缺陷，因为对重要的被投资企业持股 20 ％却没有重大影响，是不合常规的，很容易引发质疑。